Inventory of the Soviet and post-Soviet independent publications collection
Hoover Institution Archives
- PATRIOT PRIAZOV'IA oblastnaia obshchestvenno-politicheskaia gazeta Berdianskogo gorraikoma Kompartii Ukrainy, gorkoma Sotspartii Ukrainy, Sovetov veteranov voiny i truda. Redaktor: M. Bessarab. Berdiansk, Ukraine. 1993-, 1995: no. 47(118) 1996: no. 4(126), no. 48(170) 1997: no. 12(183), no. 14(185)-16(187), no. 19(190)-21(192), no. 24(195)-25(196), no. 34(205)-36(207), no. 38(209)-39(210), no. 43(214), no. 45(216), no. 50(221) 1998: no. 4(226), no. 35(257), no. 37(259)-39(261), no. 41(263) 1999: no. 11(285)-12(286), no. 15(289), no. 26(300) 2000: no. 20(349), no. 25(354), no. 32(361) 2001: no. 5(386), no. 7(388), no. 9(390)-12(393), no. 14(395)-19(400), no. 21(402), no. 23(404)-24(405), no. 30(411), no. 32(413), no. 34(415)-36(417), no. 39(420)-41(422), no. 43(424)-46(427), no. 48(429)-50(431) 2002: no. 12(422), no. 30(460), no. 44(474), no. 46(476) 2003: no. 1(483)-3(485), no. 5(487)-26(508), no. 29(511), no. 31(513)-44(526), no. 47(529)-50(532), no. 52(534) 2004; no. 7(541) (Box 257)
- PATRIOT UKRAINY Holovnyi redaktor: Ivan Ol'khovsk'kyi Zasnovnik: Hromads'ka orhanizatsiia «Instytut vidkrytoi polityky». Kiev, Ukraine. 2001-, 2002: no. 47 (Box 257)
- PATRIOTICHESKAIA OSETIIA organ Narodno-patrioticheskogo soiuza RSO-Alaniia. Redaktor: K. K. Torchinov. Vladikavkaz, Northern Ossetia. 199?-, 1996: no. 1(0016) 1997: no. 25(0043) (Box 257)
- PATRIOTICHESKAIA POEZIIA Redaktor: Valerii Vasil'evich Dvoichenkov. Moscow, Russia. 1995-, 1995: no. 1-2 1997: no. 31998: no. 5 (Box 257)
- PATRIOTICHESKAIA ROSSIIA gazeta partii Natsional'no-patrioticheskie sili Rossiiskoi Federatsii. I. O. glavnogo redaktora: V. P. Valev. Moscow, Russia. 2002-, 2002: no. 1 2003: no. 1(2) (Box 257)
- PATRIOTICHESKII KLASS ezhenedel'naia gazeta Moskovskogo regiona. Glavnyi redaktor: Valerii Timofeevich Marenko., 1998: no. 8 (Nov. 27) (Box 257)
- PATRIOTY ROSSII informatsionnyi biulleten' politicheskoi partii «Patrioty Rossii». Glavnyi redaktor: Vladimir Baev. Moscow, Russia. 2005-, 2005: no. 1 2006: no. 3-4 (Box 257)
- PATRIOTY ROSSII obshchestvenno-politicheskaia gazeta. Glavnyi redaktor: Larisa Aidinova. Moscow, Russia. 2006-, 2006: no. 1(001)-3(003) (Box 257)
- PATRIOTY ROSSII informatsionnyi biulleten'. Materialy podgotovila: Mariia Rogozhina. Moscow, Russia. 2006?-, 2006: one unnumbered issue with headline "My patrioty Rossii" (Box 257)
- PCHELA obozrenie deiatel'nosti negosudarstvennykh organizatsii severo-zapadnogo regiona. Subtitle varies: 1996 no. 7- "ezhemesiachnoe obozrenie deiatel'nosti negosudarstvennykh organizatsii. Uchreditel': obshchestvo "Russko-nemetskii obmen" - rossiiskaia organi Redaktor: Fedor Gavrilov. Sankt-Peterburg, Russia. Monthly?. 1996-, 1996: pilotnyi nomer (May), July, August, September, October 1997: no. 7-8, no. 9 (February-March), no. 10 May-June1998: no. 12 1999: no. 17 (January), no. 18 (February-March), no. 19 (April') (Box 523)
- PENSIONER I OBSHCHESTVO obshchenatsional'naia gazeta. Za glavnogo redaktora: Andrei Aleksandrov. Moscow, Russia. Monthly. 1999-, 2005: no. 4)59)-8(63) (Box 257)
- PENSIONNYI VOPROS prilozhenie k gazete "Sovest'. " Political affiliation: KPRF Redaktor: A. V. Strugova. Moscow, Russia. Monthly. 2005?--, 2005? one unnumbered and undated issue with headline "V zashchitu pensionerov!" (Box 257)
- PENZENSKII KOMSOMOLETS gazeta Penzenskoi organizatsii Rossiiskogo Komsomola. Glavnyi redaktor: Vadim Kireev. Penza, Russia. 199?-, 1995: no. 3 1996: no. 2(10) (Box 257)
- PENZENSKII VREMENNIK LIUBITELEI STARINY nauchnyi i nauchno-populiarnyi sbornik. Glavnyi redaktor: A. I. Dvorzhanskii. Penza, Russia. 1991-, 1991: vypusk 1, vypusk 2 1992: vypusk 4, vypusk 5 (Box 523)
- PEREKRESTOK chastnaia nezavisimaia gazeta. Molodezhnoe agentstvo pechati i informatsii. See also: Perekrestok 99 news Redaktor: Zapol'skii, D. Leningrad, Russia. Weekly. 1989-, 1989: eksperimental'nyi vypusk 1990: January, no. 2(5)-4(7), no. 6(9), no. 8/9(11/12)-12/13(15/16) (Box 257)
- PEREKRESTOK moplodezhnaia gazeta Orlovskoi oblasti. Redaktor: L. Nikulina. Orel, Russia. 1989-, 2004: no. 9 (Box 257)
- PEREKRESTOK 99 NEWS chastnaia nezavisimaia gazeta. See also: Perekrestok (Leningrad) Redaktor: Zapol'skii, D. Leningrad, Russia. 1989-, 1990: no. 14(17)-15(18) 1991: no. 16(19) (Box 523)
- PEREKRESTOK MNENII informatsionnyi biulleten'. Leningradskoe oblastnoe pravlenie Vsesoiuznogo ekonomicheskogo obshchestva. Leningradskii mezhprofessional'nyi klub "Perestroika. " Redaktor: Alekseev, A. N. Leningrad, Russia. 1988?-, 1988: no. 8 1989: no. 5(15) (Box 523)
- PERELOM izdanie Pavlodarskogo otdeleniia sotsial-demokraticheskoi assotsiatsii SSSR. Redaktor: Galenko, V. P. Pavlodar, RSFSR. 1990-, 1990: no. 1 1991: no. 1(6), no. 9(14)-10(15) (Box 523)
- PEREMENA studencheskii vestnik-biulleten' informatsionno-koordinatsionnogo tsentra studencheskogo dvizheniia g. Leningrada. Continues: Gaudeamus Redaktor: Razoreniv, A. Leningrad, Russia. 1989-, 1989: no. 1-4(1) 1990: no. 5, no. 2(6)-4(8), no. 7(10), April (Spetsvypusk) (Box 258)
- PERESELENCHESKAIA GAZETA Glavnyi redaktor: G. D Kleinman. Borisoglebsk, Russia. Weekly?. 1996?-, 1997: no. 1(16) (Box 524)
- PERESTROIKOPIS' obshchestvenno-politicheskii i literaturno-khudozhestvennyi zhurnal. Izdatel': Lisin, V. Riazan', RSFSR. 19??-, 1990: no. 1 (Box 524)
- PERESVET ezhenedel'nik Soiuz russkogo naroda Frolovskogo raiona. Frolovo, Russia. Weekly. 2001-, 2001: no. 1, no. 4 (Box 258)
- PEREVAL gazeta Moskovskogo gorodskogo soveta Voenno-patrioticheskogo ob"edineniia i agentstva Stolichnykh soobshchenii. Redaktor: Sharandin, Iu. Moscow, Russia. 1990?-, 1990: May, July 1991: no. 3 (January) (Box 258)
- PEREVOROT nezavisimyi informatsionnyi biulleten'. Minsk, Byelorussia. 1991-, 1991: no. 2 (Box 524)
- PERIFERIIA Dvizhenie molodezhi za mir i svobodu. Otv. redaktor: Krivov, S. Pskov, RSFSR. 1990?-, 1990: no. 1-2 (Box 524)
- PERMANENTNAIA REVOLIUTSIIA izdanie Komiteta za Sovetskuiu sektsiiu IV Internatsionala. Elektrogorsk, Russia. 19??-, 19??: no. 1 (Box 524)
- PERSONA informatsionno-publitsisticheskaia gazeta. Note: Contains self-promotional material about Iliumzhinov, president of Kalmykiia. Redaktory: Elena Isakova, Talina Krivtsova. Moscow, Russia. 1997-, 1997: no. 1 (Box 258)
- PERSPEKTIVA Gazeta kiivskikh sotsialistov Gl. redaktor Semeniuk V. Kiev, Ukraine. 2000-, 2001: no. 21(25) (Box 524)
- PERSPEKTIVA (Grodno) ezhenedel'naia kommercheskaia gazeta. Gl. redaktor: Baklaga, L. Grodno, Byelorussia. Weekly. 1990?-, 1991: no. 12, no. 30(36) (Box 258)
- PERSPEKTIVA (Kirov) rabochaia gazeta. Subtitle varies: 1999 no. 2- "Obschestvenno-politicheskoe izdanie Soiuza Marksistov" Glavnyi redaktor: Sergei Sal'nikov. Kirov, Russia. 1997-, 1998: no. 1 1999: no. 1(2)-2(3) (Box 258)
- PERSPEKTIVA (Leningrad) obshchestvenno politicheskii zhurnal Leningradskikh levykh. Leningrad, Russia. 19??-, 1978: no. 2 (Box 524)
- PERSPEKTIVA (Sevastopol') spetsvypusk gazety GK KPU "Sevastopol'skaia Pravda. " Podgotovlen Sevastopol'skoi Komsomol'skoi organizatsiei. Redaktory: S. U. Gal'chinskii, R. Ermakov. Sevastopol', Ukraine. 1993-, 1999? no. 23(228)2000? no. 7(266)/2 (Box 258)
- PERSPEKTIVY I PROBLEMY ROSSII Redaktsionnyi sovet: S. L Bertoni, I. N. Mysliaeva, D. Paiiar, G. Ia Rakitskaia, B. V. Rakitskii, A. V. Stavnitskii. Moscow, Russia. 1994-, 1994: no. 1 with title "Est' li u Rossii budushchee?" (Box 524)
- PERSPEKTYVA biuleten' Ukrains'koho nezalezhnoho presovoho ahenstva. Redaktor: Rybalko, I. Kiev, Ukraine. 1990?-, 1990: no. 4/6, no. 9-10 (Box 258)
- PERSPEKTYVA hazeta Kyivs'kykh sotsialistiv. Kiev, Ukraine. 2000-, 2000: no. 2-3 (Box 258)
- PERUN Slavianskii molodezhnyi skazatel'. [s. l.: s. n. ]. 2000?-, 2003? no. 3, no. 5, no. 6, no. 8 (Box 524)
- PERVAIA GIL'DIIA ROSSII zhurnal dlia delovykh liudei. Uchrediteli: V. V. Igrunov, V. V. Buev, A. M. Tkemaladze Glavnyi redaktor: Vladimir Buev. Moscow, Russia. 1999-, 1999: pilot 2000: no. 1 (Box 524)
- PERVYI I POSLEDNII Glavnyi redaktor: V. G. Maniagin. Sergiev Posad, Russia. Monthly. 2002-, 2002: no. 1-4 2003: no. 1(5)-10(14), no. 11(15) (November), spetsvypusk (November), no. 12(16)2004: no. 1(17)-12(28) 2005: no. 1(29)-10(38), no. 12(40)2006: no. 2(42)-6(46), no. 9(49)-12(52) (Box 524-525)
- PERVYI SUBBOTNIK organ trudovogo kollektiva lokomotivnogo ordena Lenina i ordena trudovogo krasnogo znameni depo Moskva-sortirovochnaia moskovskoi zheleznoi dorogi. Moscow, Russia. 199?-, 1996: no. 5(20) (Box 258)
- PETERBURGSKAIA GAZETA informatsionnyi ezhenedel'nik. Glavnyi redaktor: A. Seleznev. Sankt-Peterburg, Russia. Weekly. 199?-, 1998: no. 13(29) (Box 258)
- PETERBURGSKAIA LINIIA Glavnyi redaktor: Daniil Kotsiubinskii. Sankt-Peterburg, Russia. 2003-, 2003: no. 1-2, no. 4, no. 4a, no. 5 (Box 258)
- PETERBURGSKAIA NARODNAIA GAZETA Political affiliation: Narodnaia partiia Rossiiskoi Federatsii Redaktor: V. V. Vorob'ev. Sankt-Peterburg, Russia. 2002-, 2002: no. 1 (Box 258)
- PETERBURGSKAIA SOLIDARNOST' [Sankt-Peterburg, Russia. ]. 1999?-, 2001: no. 31 (Box 258)
- PETERBURGSKAIA TEMA gorodskaia obshchestvenno-politicdheskaia gazeta. Note: numbering of issues is incomprehensible Glavnyi redaktor: Sergei Skoriin. Sankt-Peterburg, Russia. 1998-, 1998: no. 1 (October) with headline "Slishkom vysoka tsena oshibki," no. 1 (October) with headline "Dorogu osilit idushchii," no. 2 (November) with headline "Dom na furshtadtskoi," no. 2 (November) with headline "Secret semeinogo schast'ia," no. 3(8) (Nov 1999: no. 1(7)-5(11), no. 7(13)2000: no. 8(14)-15(21) 2002: one unnumbered issue with headline "Dorogie Peterbuzhtsy!," one unnumbered issue with headline "Chto proiskhodit na svete?," one unnumbered issue with headline "Vlasti nuzhny novye sily," one unnumbered issue with headline "Vyberem luchshikh!," one 2003: one unnumbered issue with headline "Slava Bogu, poiavilsia real'nyi kandidat v gubernatory!" (Box 258)
- PETERBURGSKIE VESTI Uchreditel': Partiia Pravoslavnogo vozrozhdeniia. Redakstionnaia kollegiia: V. L. Kovalevskii, Iu. M. Piriutko, Iu. F. Antonov, Viktor Eroshenko, M. Vershkov. Sankt-Peterburg, Russia. 1997-, 1997: no. 1 1998: no. 11(16), no. 13(18)1999: no. 1(19), no. 3(21) 2002: no. 1(29) (Box 258)
- PETERBURGSKII MONARKHICHESKII VESTNIK Redaktor: Baranovskii, A., et al. Saint Petersburg, Russia. 1991?-, 1991? no. 2 (Box 525)
- PETERBURGSKII NERV nezavisimyi rabochii vestnik. Ezhenedel'nyi informatsionnyi biulleten'. Continues: NERV. Saint Petersburg, Russia. Weekly. 19??-, 1993: no. 16(55)-33?(72) (Box 525)
- PETERBURGSKII OBOZREVATEL' daidzhest izbiratelia. Glavnyi redaktor: A. L. Podoinitsyn. Sankt-Peterburg, Russia. Weekly. 1999-, 1999: no. 1-5 2000: no. 6 (Box 258)
- PETERBURGSKII VESTNIK Saint Petersburg, Russia. 19??-, 1990: no. 3 (one single page leaflet) (Box 525)
- PETERBURGSKIIA VEDOMOSTI Otv. Redaktor: Aleksei Bolgarov. Saint Petersburg, Russia. 1990-, 1990? no. 123 (undated issue)1991: no. 1 (Box 258)
- PETERBURZHETS spetial'nyi vypusk gazety "Demokraticheskii vybor. " Title varies: 1998 no. 1(3)-12(15) "Peterburzhets za soglasie"Subtitle varies: no subtitles used after undated issue of August 25th 1998 Glavnyi redaktor: Elena Efros. Sankt-Peterburg, Russia. Weekly. 1998-, 1998: one unnumbered issue from August 18, one unnumbered issue from August 25, no. 1(3)-7(9), no. 8(10), one unnumbered 'spetsialnyi vypusk' dated November 11, no. 9(12), one unnumbered 'spetsialnyi vypusk' dated December 1, no. 10(13)-13(16) 1999: no. 1, no. 2(18)-9(25), no. 11(27), no. 14(30), no. 30(42)-32(44)2000: no. 37(49), no. 39(51)-41(53), no. 43(55)-46(58), no. 48(60), one unnumbered issue with headline on pages 2-3 "Moi vrachebnyi diagnoz..." (Box 258)
- PETERGOFSKAIA GAZETA Redaktor: A. Gersht. Petergof, Russia. 1994-, 1994: no. 1 (Box 258)
- PETROGRAD russkaia obshchestvenno-politicheskaia gazeta. Redaktor: V. Kochnov. Sankt-Peterburg, Russia. 1999-, 1999: no. 1(1)-3(3) 2000: spetsvypusk no. 4(1) (Box 258)
- PETROGRADSKAIA STORONA izdanie Petrogradskogo raionnogo Soveta narodnykh deputatov. Subtitle varies: 1990 no. 1(4)-5(8) "Vestnik Petrogradskogo RK KPSS i raionnogo soveta natodnykh deputatov" Otv. za vypusk: Komarov, A. P. Leningrad, Russia. 1989?-, 1989: no. 2 1990: no. 1(4), no. 5(8), no. 11/12(14/15), spetsvupysk no. 2: "Prestuplenie i nakazanie"1991: no. 20-21 (Box 258)
- PETROGRADSKII KUR'ER oobshchestvenno-politicheskaia gazeta dlia zhitelei Petrogradskogo raiona Sankt-Peterburga. Glavnyi redaktor: Ekaterina Anisimova., 2000: no. 4(13), ekstrennyi spetsial'nyi vypusk (Box 525)
- PETROVKA 22 Uchreditel': Sovet narodnykh deputatov Gl. redaktor Aivaz'ian N. V. Moscow, Russia., 1992: no. 1-3 (Box 258)
- PETROVSKII KUR'ER gorodskaia informatsionnaia gazeta. See also: Petrovskii Kur'er Plius Redaktory: Viacheslav Chichin, Inna Vernidub. Sankt-Peterburg, Russia. 1996-, 1999: no. 48 2000: no. 122002 no. 33, no. 35-41, no. 41/12003: no. 27, no. 40 (Box 258)
- PETROVSKII KUR'ER PLIUS prilozhenie k gazeta "Petrovskii Kur'er. " See also: Petrovskii Kur'er Glavnyi redaktor: Viacheslav Chichin. Sankt-Peterburg, Russia. 2000-, 2000: no. 1, no. 4-6 (Box 258)
- PIACHANSKI VES'NIK nezalezhnaia moladzevaia hazeta. [s. l.: s. n. ]. 2001?, 2002: no. 1(7) (Box 525)
- PIATIGORSKAIA PRAVDA gorodskaia obshchestvenno-politicheskaia gazeta. Glavnyi redaktor: Vadim Pankov. Piatigorsk, Russia. 3 issues per week. 1995-, 1995: no. 35/36-40 1996: no. 34(74), no. 43(83)-44(84), no. 82(122)-83(123), no. 85(125)-87(127)1997: no. 23(5241)-26(5244), no. 50/51(5268/5269)-56(5274), no. 65(5283), no. 67(5285), no. 69(5287)-74(5292), no. 140(5358), no. 142(5360)-143(5361), no. 146(5364)-148(5366) 1998: no. 4(5387)-6(5389), no. 8(5391)-9(5392), no. 41(5424), no. 43(5426)-44(5427), no. 47(5430) (Box 258/259)
- PIATNITSA (Moscow) Aprel' (dvizhenie); Raionnyi sovet Moskvy. Oktiabr'skii raion. Gl. redaktor: Demidov, P. Moscow, Russia. 1990-, 1990: no. 1-2 (Box 259)
- PILNIGI ATKLATI = Sovershenno Otkrovenno (Russian) Assotsiatsiia avtorov detektivnogo i politicheskogo zhanra pri soiuze pisatelei Latvii. Continued by:Sovershenno otkrovenno Redaktor: Blaumanis, Iu. Riga, Latvia. Monthly. 1990-, 1990: no. 1-3, no. 5-8 (Box 259)
- PIONER GALICHINI Gazeta pionesrskoi organizatsii "Spivdruzhnist'" Redaktor Mikhailov O. L'viv, Ukraine. December, 1998, 2000: no. 29-32(42-45) (Box 525)
- PIONERSKAIA PRAVDA Gazeta dlia vsekh detei Redaktor Reshetniak M. Dnepropetrovsk, Ukraine. 2004-, 2005: no. 5(9) (Box 259)
- PISATELI ROSSII RABOCHIM STOLITSY sovmestnyi vypusk gazety "Martenovka" Moskovskogo metallurgicheskogo zavoda "Serp i molot" i Vserossiiskoi assotsiatsii "Edinenie. " Redaktor: T. A. Kolesnik. Moscow, Russia. 19??-, 1991: no. 1 1993: no. 1(18)-5(22)1994: no. 1(23) (Box 259)
- PITERSKII LETOPISETS tovarishchestvo istorikov. Redaktor: Vinogradov, G. Leningrad, Russia. 1990?-, 1990: no. 1-6 (Box 259)
- PIVDENNA HROMADA vydannia Tovarystva Ukrains'koi movy ta kul'tury m. Odesy. Odessa, Ukraine. 1990-, 1990: no. 1-2 (Box 525)
- PLACH IAROSLAVNY nezavisimyi ezhemesiachnik roditelei voennosluzhashchikh. Redaktor: Taneeva, I. Moscow, Russia. Monthly. 1991-, 199l: one unnumbered and undated issue, no. 2, no. 5-6 (Box 259)
- PLAMIA gazeta krasnykh direktorov. Subtitle varies: 1995 no. 5 "gazeta narodnogo soprotivleniia," 1996 no. 7 "krasnaia gazeta. " Uchreditel': ob"edinenie direktorov predpriiatii - proizvoditelei promyshlennoi i sel'skokhoziaistvennoi produktsii. See also: Lef. Redaktory: N. Anasin, A. Vasil'ev. Moscow, Russia. 1995-, 1995: (August-September) This is a joint issue and is filed, under Lef., no. 1, no. 2 (April), no. 7 (November) (Box 259)
- PLAMIA provozvestnik russkoi revoliutsii. Nezavisimyi politicheskii ezhemesiachnik. Glavnyi redaktor: Grigorii Debezh. [s. l.: s. n. ]. Monthly. 2001-, 2001: no. 1(1) (Box 535)
- PLANETA ANTIGLOB gazeta «Antiglobalistskogo soprotivleniia». Subtitle varies: 2005 no. 1(4)- "Biulleten' rossiiskikh antiglobalistov" Redaktory: E. G. Borisova, V. S. Nekrasov, A. S. Simoniants. Moscow, Russia. 2001-, 2004: no. 1-2 2005: no. 1(4)-2(5)2006: no. 1(7)-2(8), no. 4(9) [sic] (Box 259)
- PLOSHCHAD' SOGLASIIA Obschestvenno-politicheskaia gazeta Uchreditel' i Gl. redaktor Velikodnyi V. Moscow, Russia. 1997?-, 2004: no. 21 (Box 259)
- PLOSHCHAD' TRUDA gazeta ne tol'ko dlia chlenov profsoiuzov. Glavnyi redaktor: Boris Klement'ev. [s. l.: s. n. ]. 2005-, 2005: no. 0(0) (Box 259)
- PLUS ULTRA! Glavnyi redaktor: Dmitri Rumiantsev. Moscow, Russia. 2002-, 2002: no. 0 (pilotnyi) (Box 259)
- PO KOM ZVONIT KOLOKOL? ezhemesiachnaia gazeta Komsomol'skogo-na-Amure otdeleniia Rossiiskogo Memoriala. Redaktor: M. A. Kuz'mina. Komsomol'sk-na-Amur, Russia. 2001?-, 2004: no. 36-37 (Box 259)
- POBEDA Massovaia obschestvenno-politicheskaia gazeta kommunistov Redaktor Skok V. Bendery, Ukraine. 2 issues per week. Feb. 1948 - Aug. 1991; December 22, 1995-, 2000: no. 1(9065) 2001: no. 5(9072), no. 10-11(9077-9078) (Box 259)
- POBEDA POBEDIVSHAIA MIR gazeta sinodal'nogo otdela moskovskogo patriarkhata po vzaimodeistviiu s vooruzhennymi silami i pravookhranitel'nymi uchrezhdeniiami. Glavnyi redaktor: Anatolii Frolov. Moscow, Russia. 2002-, 2002: no. 3-7 2003: no. 10 (Box 259)
- POBRATIM gazeta soiuza veteranov Afganistana. Gl. redaktor: Sautin, N. Moscow, Russia. 1989-, 1990: no. 4 (Box 259)
- POCHTA PETERBURGA informatsionnaia gazeta. Glavnyi redaktor: Andrei Sergeev. [Sankt-Peterburg, Russia. ]. 2003?-, 2003: no. 6 (Box 259)
- POD EGIDOI izdanie iuridicheskogo tsentra «EGIDA» (Sankt-Peterburg). Redaktsiia: V. Bol'shakov, A. Safro, R. Sharifulina. Sankt-Peterburg, Russia. 2001?-, 2001: no. 1 (March), May (Box 259)
- POD ZNAMENEM BOL'SHEVIZMA prilozhenie k gazete "Burevestnik. " Sevastopol', Ukraine. 19??-, 1996: June, October 2008: April (Box 525)
- POD ZNAMENEM MARKSIZMA analiticheskii vestnik (prilozhenie k gazete OFT "Rabochee dvizhenie")., 1997? one unnumbered issue with headline "Dinamika zabastovok," no. 4-7/8 (Box 525)
- POD ZNAMENEM TRET'EI MIROVOI TEORII! obshchestvo po izucheniiu "Zelenoi knigi" Note: This organization advocates the political views of Muammar Kaddafi. Sankt Peterburg, Russia. 199?-, 1992? one unnumbered and undated issue with headline "Prekratit' antiliviiskuiu isteriiu. (Box 525)
- PODIUM politiko-informatsionnyi vestnik LDPR v Ul'ianovske. Redaktory: Iu. V. Kogan, S. A. Shupikov. Ul'ianovsk, Russia. 1997-, 1996: no. 2(15), no. 4(17)-5(18) (Box 259)
- PODKOVA gazeta muzeia Donskikh Kazakov. Redaktor: N. I. Drannikov. Volgograd, Russia. 1991-, 1996: no. 3(40) (Box 259)
- PODLINNAIA DEMOKRATIIA politiko-informatsionnyi biulleten'. Note: The political organization "Sotsialisticheskaia solidarnost'" issues this bulletin. [s. l.: s. n. ]. 199?-, 1994: no. 2 (December 13) (Box 259)
- PODLIPKI - SHCHELKOVO oblastnoe otdelenie Dvizheniia kommunisticheskikh i sotsialisticheskikh sil "Sovetskaia Rodina" (Rossiiskaia partiia kommunistov, Dvizhenie "V zashchite Detstva," Rossiiskaia kommunisticheskaia partiia - KPSS, Soiuz ofitserov SSSR). Moscow, Russia. 1997-, 1997: no. 1-2 (Box 525)
- PODMOSKOV'E obshchestvenno-politicheskii ezhenedel'nik. Sovet narodnykh deputatov, Moskovskaia oblast'. Redaktor: Sukhnev, V. Iu. Moscow, Russia. Weekly. 1990-, 1990: no. 15 1991: no. 10(28), no. 15(33), no. 18(36)-21(39), no. 25(43), no. 27(45)-31(49), no. 34(52)-37(55), no. 39(57), no. 50(68)1992: no. 36(106), no. 39(109), no. 43(113)-44(114), no. 46(116)-49(119) 1993: no. 2(124)-3(125), no. 5(127)-6(128), no. 9(131)-10(132), no. 13(135)-14(136), no. 18(140)-24(146), no. 26(148)-27(149) (Box 259/260)
- PODMOSKOVNAIA PRAVDA gazeta Moskovskogo oblastnogo komiteta Kompartii Rossiiskoi Federatsii. Redaktory: V. P. Valev, S. V. Fedorov. Moscow, Russia. 2 issues per month. 1997-, 1997: no. 1-12, no. 15 1998: no. 1(16)-25(40)1999: no. 1(41)-23(63), no. 26(66)-28(68) 2000: no. 1(69)-2(70), no. 4(72)-7(75), no. 8(76) with headline "Ego slovu vnimal ves' mir," no. 8(76) with headline "Sud ustanovil narusheniia zakona," no. 8(76) with headline "Obrashchenie k voennosluzhashchim i veteranam," no. 8(76) with headline "Komm2001: no. 1(106)-7(112), no. 7a(112a), no. 8(113)-37(142), no. 39(144)-44(149), no. 46(151), no. 49(154), no. 55(160), no. 75(180), no. 77(182)-78(183), spetsvypusk dated February 1, spetsvypusk dated September 18 2002: no. 1(184)-15(198), no. 17(200)-30(213), no. 32(215)-34(217), no. 35(219)-40(224), no. 42(226), no. 44(228)-50(234) 2003: no. 1/2(236), no. 3(238), no. 5(240)-8(243), no. 9(244)-10(245), no. 11(247)-16(252), no. 17(254)-26(264), no. 28(266)-29(267), no. 31(269)-32(270), no. 34(272)-42(280), no. 44(282)-47(285), no. 53(291), no. 63(301)-64(302) 2004: no. 1(303)-33(335), no. 35(337)-37(339), no. 39(341)-49(351) 2005: no. 1(352)-33(384), no. 35(386)-37(388), no. 39(390)-43(394), no. 50(401), no. 55(406)-57(408) (Box 260/261)
- PODMOSKOVNYE IZVESTIIA ezhednevnaia gazeta. Moscow, Russia. Daily. 1991-, 1996: no. 31(1119) (Box 261)
- PODMOSKOVNYE VECHERA prilozhenie k gazete "Slavianskoe Edinstvo. " See also: Slavianskoe Edinstvo. [s. l.: s. n. ]. 1999?-, 1999? no. 1 (Box 261)
- PODOL'SKII RABOCHII obshchestvenno-politicheskaia gazeta. Redaktor: L. V. Metel'skii. Podol'sk, Russia. 3 issues per week. 1917-, 2001: no. 78/79(17001/17002) (Box 261)
- PODROBNOSTI Glavnyi redaktor: Ol'ga Selezneva. Ekaterinburg, Russia. Weekly. 199?-, 2002: no. 6(859) (Box 261)
- PODSPOR'E prilozhenie k gazeta «Soratnik» Soiuza bor'by za narodnuiy trezvost'. Redaktor: G. I. Tarkhanov. Abakan, Russia. Monthly. 2001-, 2001: no. 4-5 2002: no. 3(9)-10(16)2003: no. 1(17)-3(19), no. 6(22)-7(23), no. 9(25), no. 12(28) 2004: no. 2(30)-5(33), no. 7(35)-8(36), no. 10(38)-11(39)2005: no. 1(41), no. 5(45)-13(53) 2006: no. 1(56)-12(67) (Box 525)
- POETICHESKOE REVIU Uchreditel': IAS. [s. l.: s. n. ]. Monthly. 198?-, 1989: one unnumbered issue, no. 2 (Box 525)
- POGRANICHNIK gazeta krasnoznamennogo sever-zapadnogo pogranichnogo okruga KGB SSSR. Sankt-Peterburg, Russia. Weekly. 1942-, 1990: no. 96(4501) 1991: no. 78(4583) (Box 261)
- POINTOE obshchestvenno-politicheskaia i istoriko-prosvetitel'skaia gazeta. Glavnyi redaktor: Iu. Serderidi. Anapa, Russia. 1991?-, 1992: no. 6 (Box 261)
- POKAIANIE istoriko-publitsisticheskii zhurnal russkoi khristianskoi kul'tury. Izdateli: Vlasov, A., et al. Moscow, Russia. Quarterly. 1989-, 1989: no. 1 (Box 526)
- POKLYK visnyk Ivano-Frankivs'koi mis'koi orhanizatsii NRY. Ivano-Frankovsk, Ukraine. 1990-, 1990: no. 5 1992: no. 9(16) (Box 526)
- POKLYK SUMLINNIA informatsiinyi visnyk L'vivs'koi rehional'noi istoryko- prosvitnyts'koi orhanizatsii "Memorial. " L'vov, Ukraine. 198?-, 1989: no. 2-7, no. 8-10 1990: no. 81991: no. 1(15)-23(37), no. 38(52)-41(55) 1993: no. 24(132) (Box 261, 526)
- POKOLENIE CHE molodezhnyi listok. Izdatel': Leningradskoe otdelenie Soiuza kommunisticheskoi molodezhhi Rossii. Sankt-Peterburg, Russia. 2004?-, 2004: no. 5 (Box 526)
- POKROVKA Redaktor: S. Sviridenko. Moscow, Russia. 1992?-, 1993: no. 10(22) (Box 261)
- POKROVSKIE VESTI prilozhenie k gazete "Pamiat'" izdaetsia prikhodom khrama Pokrova Presviatoi Bogoroditsy. Glavnyi redaktor: sviashchennik Viktor Smetannikov. Novosibirsk, Russia. Monthly. 1999-, 1999: no. 1-6 (Box 261)
- POLIARNAIA ZVEZDA (Arkhangel'sk) regional'nyi obshchestvenno-politicheskii i nauchno-prosvetitel'skii zhurnal. Uchreditel': Dvizhenie "Demokraticheskoe vozrozhdenie Severa" Glavnyi redaktor: Gleb Vladimirovich Tiurin. Arkhangel'sk, Russia. 1996-, 1997: no. 1 (Box 526)
- POLIARNAIA ZVEZDA (Leningrad) organ svobodnoi demokraticheskoi partii Rossii. Redaktory: Alla Pugacheva, Mikhail Voitenkov. Leningrad, Russia. Irregular. 1990-, 1991: no. 8-11 2000: no. 1(12)2001: no. 1(13)-3(15) (Box 261)
- POLIS'KA SICH orhan zhytomyrskoho kraiovoho provodu. Spilka nezalezhnoi ukrain'koi molodi. Zhitomir, Ukraine. 1990, 1990: no. 2 (Box 526)